臺灣高等法院臺中分院刑事判決
110年度交上易字第538號
上  訴  人  
即  被  告  劉家良


上列上訴人因公共危險案件，不服臺灣臺中地方法院110年度交
易字第472號中華民國110年3月31日第一審判決（起訴案號：臺
灣臺中地方檢察署檢察官110年度速偵字第1100號），提起上訴
，本院判決如下：
    主  文
上訴駁回。
    理  由
一、不服地方法院之第一審判決而上訴者，須提出上訴書狀，並
    應敘明具體理由，刑事訴訟法第350條第1項、第361條第2項
    各定有明文。所稱「具體」，當係抽象、空泛之反面，若僅
    泛言原判決認事用法不當、採證違法或判決不公、量刑過重
    等空詞，而無實際論述內容，即無具體可言。從而，上開法
    條規定上訴應敘述具體理由，係指須就不服判決之理由為具
    體之敘述而非空泛之指摘而言。又理由是否具體，則屬第二
    審法院審查之範圍，不在命補正之列，亦即上訴書狀已記載
    理由，並有具體之敘述時，其上訴既屬合法，第二審法院固
    應就其理由之是否可取，為實體之審理及判斷；如認其上訴
    書狀雖記載理由，但並未具體敘述時，則無須再命補正，可
    逕認其上訴不合法，以判決駁回之。
二、本案上訴人即被告劉佳良（下稱被告）不服原審判決提起上
    訴，其上訴理由略以：被告雖酒後駕車，但精神、意識仍與
    常人無異，警詢時仍對答如流，如一律以吐氣所含濃度之高
    低為量刑之唯一標準，實有違比例原則，況被告犯後非常懊
    悔，態度尚佳，應有刑法第59條酌減其刑規定之適用，原審
    量處有期徒刑7月而不得易科罰金，應屬過重，請酌減被告
    之刑度等語。
三、經查：刑罰之量定，屬法院自由裁量之職權行使，應審酌刑
    法第57條所列各款事由及一切情狀，為酌量輕重之標準，並
    非漫無限制；量刑輕重係屬事實審法院得依職權自由裁量之
    事項，苟已斟酌刑法第57條各款所列情狀而未逾越法定刑度
    ，不得遽指為違法（最高法院72年臺上字第6696號、75年 
    臺上字第7033號判例意旨參照）。原審以被告前於民國104
    年間因酒後駕車之公共危險案件，經臺灣南投地方法院以
　　104年度審交易字第11號刑事判決判處有期徒刑6月確定，經
    入監執行，於105年4月15日執行完畢出監，有臺灣高等法院
    被告前案紀錄表在卷可憑；被告於受上開有期徒刑執行完畢
    後，5年以內故意再犯本件有期徒刑以上之罪，為累犯；被
    告所犯前案與本案均係酒後駕車之公共危險罪，顯見其前罪
    之徒刑執行並無成效，對於刑罰之反應力薄弱，為兼顧社會
    防衛之效果，依司法院釋字第775號解釋意旨，認本案對被
    告加重其最低法定本刑並無過苛，依刑法第47條第1項之規
    定，加重其刑；並審酌被告明知酒精成分對人之意識能力具
    有不良影響，酒後駕車對一般往來之公眾及駕駛人自身皆具
    有高度危險性，既漠視自己安危，尤枉顧公眾安全，而於服
    用酒類後，其呼氣酒精濃度達每公升0.66毫克，已處於不能
    安全駕駛動力交通工具之狀態仍駕駛車輛，嚴重危害行車安
    全，且本案被告所犯已係第5次酒後駕駛犯行(其中第4次構
    成累犯部分，不在此部分審酌範圍內)，惟考量被告犯後坦
    承酒後駕車，態度尚可，且幸未對他人造成實害，兼衡其自
    述教育程度為國小畢業，職業現為廟公，無月薪、離婚、無
    家人與之同住、家庭經濟狀況勉持，暨其犯罪動機、目的、
    手段等一切情狀，量處有期徒刑7月；原審顯係本於被告之
    責任為基礎，並已具體斟酌刑法第57條所列情形而為量定，
    並未偏執一端，而有失之過重之情事，並無過重而有應減輕
    之情形。又刑法第59條規定之酌量減輕其刑，必須犯罪另有
    特殊之原因與環境，在客觀上足以引起一般同情，認為即使
    予以宣告法定最低度刑，猶嫌過重者，始有其適用。本案被
    告所犯之公共危險罪，其之法定最低本刑為有期徒刑2月，
    被告之犯罪情狀並無顯可憫恕之處，亦無宣告法定最低度刑
    仍嫌過重之情，至上訴意旨所指之被告犯罪情節及犯罪態度
    ，難認屬可憫恕之情狀，並無再依刑法第59條規定酌減其刑
    或從輕量刑之必要。
四、綜上所述，本院依形式上觀察認原審判決認事用法並無違法
    或不當之處，量刑亦屬妥適，被告上訴理由並未依據卷內既
    有訴訟資料為具體之敘述而空泛之指摘，自非屬得上訴第二
    審之具體理由。依上揭法律規定及判決意旨，被告提起之第
    二審上訴不合法律上程式，爰不經言詞辯論，判決駁回上訴
    。
據上論斷，應依刑事訴訟法第367條前段、第372條，判決如主文
。 
中　　華　　民　　國　　110 　年　　9 　　月　　3 　　日
           刑事第十一庭    審判長法　官   張  意  聰
                                 法　官   田  德  煙
                                 法　官   周  瑞  芬
以上正本證明與原本無異。
不得上訴。
                                 書記官   涂  村  宇
　　　　　　　　　　　　　　　　 
中　　華　　民　　國　　110 　年　　9 　　月　　3 　　日